臺灣臺中地方法院刑事判決　　　　　　　99年度訴字第2930號
公　訴　人　臺灣臺中地方法院檢察署檢察官
被　　　告　陳松賢
指定辯護人　本院公設辯護人　蔡育萍
上列被告因違反毒品危害防制條例案件，經檢察官提起公訴（九
十九年度偵緝字第一六一七號），本院判決如下：
    主    文
陳松賢共同犯如附表一編號一至八所示之販賣第一級毒品罪，各
處如附表一編號一至八所示之刑（含主刑及從刑），應執行有期
徒刑拾年。未扣案之販賣毒品所得合計新臺幣柒仟柒佰元，應
與尤裕進連帶沒收之，如全部或一部不能沒收時，應以其與尤裕
進之財產連帶抵償之；未扣案之門號為0000000000號
行動電話壹支（含ＳＩＭ卡壹張）沒收，如全部或一部不能沒收
時，應與尤裕進連帶追徵其價額。
其餘被訴販賣第一級毒品部分均無罪。
    犯罪事實
一、陳松賢（綽號「阿弟仔」、「奶茶」、「阿豐」）明知海洛
    因係毒品危害防制條例第二條第二項第一款所稱之第一級毒
    品，依法不得持有、販賣海洛因。惟陳松賢見販賣海洛因有
    利可圖，竟與尤裕進（另案所涉販賣第一級毒品罪經臺灣高
    等法院臺中分院以九十九年度上訴字第一五五一號判決應執
    行有期徒刑十六年二月，惟就本案與陳松賢共同販毒犯行則
    未據起訴）共同基於販賣海洛因牟取差價利潤之犯意聯絡，
    由陳松賢持尤裕進所有之門號為0000000000號行
    動電話，先與如附表一編號一至八所示之劉瑞、林文學、
    林政翰、莊欽傑等人，聯繫販賣第一級毒品海洛因之事宜，
    再於附表一編號一至八所示之時間、地點，將尤裕進所有、
    價值各約新臺幣（下同）一千元或七百元之第一級毒品海洛
    因，分別售予劉瑞、林文學、林政翰、莊欽傑等人（詳細
    交易經過及金額如附表一編號一至八所示），並收取如附表
    一編號一至八所示金額之對價而完成買賣毒品交易，陳松賢
    復將上開其所收得現款交予尤裕進，渠等二人乃從中賺取差
    價牟利。
二、案經臺中市政府警察局清水分局報告臺灣臺中地方法院檢察
    署檢察官偵查起訴。
    理    由
壹、證據能力取捨之意見：
一、按刑事訴訟法第一百五十九條之一第二項規定，被告以外之
    人於偵查中向檢察官所為之陳述，除顯有不可信之情況者外
    ，得為證據。考其立法意旨，係以刑事訴訟法規定檢察官代
    表國家偵查犯罪、實施公訴，依法其有訊問被告、證人及鑑
    定人之職權，證人、鑑定人且須具結，而實務運作時，偵查
    中檢察官向被告以外之人所取得之陳述，原則上均能遵守法
    律規定，不致違法取供，其可信性極高，為兼顧理論與實務
    ，爰於第二項明定被告以外之人於偵查中向檢察官所為之陳
    述，除顯有不可信之情況者外，得為證據（參考刑事訴訟法
    第一百五十九條之一立法理由）。本案證人劉瑞、林文學
    、林政翰、莊欽傑、王秋雄等人，皆於檢察官偵查時以證人
    身分作證，經檢察官告以具結之義務及偽證之處罰，並命具
    結而擔保其等證述之真實性，且無證據顯示係遭受強暴、脅
    迫、詐欺、利誘等外力干擾情形，或在影響其等心理狀況致
    妨礙自由陳述等顯不可信之情況下所為。上揭證人等於偵訊
    時之陳述既無顯不可信之情況，依前開說明，自有證據能力
    。
二、又按被告以外之人於檢察事務官、司法警察官或司法警察調
    查中所為之陳述，與審判中不符時，其先前之陳述具有較可
    信之特別情況，且為證明犯罪事實存否所必要者，得為證據
    ，刑事訴訟法第一百五十九條之二定有明文。被告以外之人
    於檢察事務官、司法警察（官）調查時所為之陳述，依同法
    第一百五十九條規定，本無證據能力，必須具備「可信性」
    及「必要性」二要件，始適用上開規定而例外具有證據能力
    ，得作為判斷之依據。所謂「較可信之特別情況」，係屬「
    信用性」之證據能力要件，而非「憑信性」之證據證明力，
    法院應比較其前後陳述當時之原因、過程、內容、功能等外
    在環境加以觀察，以判斷先前之陳述，是否出於真意之供述
    、有無違法取供等情形，其「信用性」獲得確保之特別情況
    最高法院九十八年度台上字第一九一二號刑事判決闡述至明
    。證人劉瑞、林文學、林政翰、莊欽傑、王秋雄等人於警
    詢時之證詞，與審理中所言尚非全然相符，惟其等在警詢時
    因乍然遭查獲毒品犯罪，事出突然，未及深思人己之利害關
    係；且員警詢問時亦均提示相關通訊監察譯文以供辨認，或
    命其等就親身經歷之事實詳述購毒經過，並非無端命其憑空
    揣想，應具相當之任意性與真實性。比較其前後陳述之原因
    、過程、內容、功能等外在環境加以觀察，足認其等於警詢
    之陳述，並無司法警察違法取供之情形，且係出於真意而為
    陳述，已足以確保其信用性，符合刑事訴訟法第一百五十九
    條之二所定「較可信之特別情況」之要件，應具有證據能力
    。指定辯護人指稱證人劉瑞、林文學、林政翰、莊欽傑、
    王秋雄等人於警詢時所言為傳聞證據，而認不具證據能力（
    詳見本院九十九年十一月一日準備程序筆錄），自非妥洽，
    難認可採。
三、又偵查犯罪機關依法定程序監聽之錄音，係以監聽之錄音帶
    為其調查犯罪所得之證據，司法警察依據監聽錄音結果予以
    翻譯而製作之通訊監察譯文，乃該監聽錄音帶內容之顯示，
    此為學理上所稱之「派生證據」，屬於文書證據之一種。於
    被告或訴訟關係人對其譯文之真實性發生爭執或有所懷疑時
    ，法院固應依刑事訴訟法第一百六十五條之一第二項之規定
    ，勘驗該監聽錄音帶以踐行調查證據之程序，俾確認該錄音
    聲音是否為通訊者本人及其內容與通訊監察譯文之記載是否
    相符，或傳喚該通訊者為證據調查。倘被告或訴訟關係人對
    該通訊監察譯文之真實性並不爭執，即無勘驗辨認其錄音聲
    音之調查必要性，法院於審判期日如已踐行提示通訊監察譯
    文供當事人辨認或告以要旨，使其表示意見等程序並為辯論
    者，其所為之訴訟程序即無不合，最高法院九十七年度台上
    字第五六一號刑事判決闡述至明。本案被告及指定辯護人對
    於卷附通訊監察譯文之真實性並不爭執，且本院亦於審理期
    日踐行提示及告以要旨之程序，揆諸前揭說明，該通訊監察
    譯文應有證據能力。
四、另卷附之行動電話通聯紀錄，純係機械作用而不涉及人為之
    意志判斷，與傳聞法則所欲防止證人記憶、認知、誠信之誤
    差明顯有別，核與刑事訴訟法第一百五十九條第一項之要件
    不符。該項證據既無違法取得之情形，已如前述，且經本院
    依法踐行調查證據程序，自應具有證據能力。
五、而被告就本案犯罪事實所為自白，經核並無刑事訴訟法第一
    百五十六條第一項出於強暴、脅迫、利誘、詐欺、疲勞訊問
    、違法羈押或其他不正方法之情事，且調查結果亦與卷內其
    他證據資料所呈現之犯罪事實相符，依刑事訴訟法第一百五
    十六條第一項之規定，自得作為證據。
貳、實體認定之依據：
甲、有罪部分：
一、如附表一編號一至三所示之犯罪事實，業據被告陳松賢於本
    院審理時坦承不諱，核與證人劉瑞於警詢、偵查及本院審
    理時證述確有向被告購買海洛因等情相符。而證人劉瑞於
    九十八年七月二十八日偵訊時係證稱：「九十八年五月二十
    日晚上十點到凌晨，我要跟阿弟仔買海洛因，我不知道他電
    話裡所說的的阿兄是誰，這次我們約在鹿寮的７－１１，我
    騎機車，阿弟仔騎腳踏車過來，我買一千元海洛因，我有拿
    到，也有用掉，我是要跟他買，不是要他請我或跟他合資。
    九十八年五月二十一日下午二點八分，我們也是約在鹿寮７
    －１１，對方是阿弟仔出來，我買一千元海洛因，這是我朋
    友拜託我幫他買海洛因。九十八年五月二十三日上午十點五
    十五分許，我們約在舊的童綜合醫院附近的成都餐廳，接電
    話的是阿弟仔，出來給我海洛因的也是阿弟仔，我這次也是
    買一千元，我是要跟他買，不是合購也不是他要請我。這三
    次我確定買的是海洛因，因為可以止癮。」等語，均有通訊
    監察譯文（詳見警卷第一百七十頁正面）在卷可參。其中關
    於九十八年五月二十日之購毒經過，證人劉瑞於當日晚間
    十一時四十二分二十一秒在電話中原係向被告稱：「你幫我
    趕一下，我在清水中華路麥當勞那裡。」等語，迨同年月二
    十一日（即翌日）凌晨零時二十五分二十一秒，證人劉瑞
    恐因不耐久候，而在電話中向被告稱：「我們一人走一半」
    、「鹿寮７－１１」等語，復於同日凌晨零時三十三分二十
    七秒再次以電話確認被告是否抵達。從而，被告關於附表一
    編號一所示之販賣海洛因予證人劉瑞犯行，於九十八年五
    月二十日晚間十一時四十二分許、同年月二十一日凌晨零時
    二十五分二十一秒、零時三十三分二十七秒皆仍持續以電話
    聯繫交易地點，渠等二人完成該次毒品交易之時間，應屬最
    後一則通話時間即九十八年五月二十一日凌晨零時三十三分
    後之某時，而非起訴書所略稱之九十八年五月二十日晚間。
    此觀證人劉瑞於一百年二月二十二日本院審理時亦證稱：
    「我們是九十八年五月二十日晚間十點、十一點開始聯繫，
    實際完成毒品交易的時間應該已是九十八年五月二十一日凌
    晨零點三十三分以後。」等語，益臻明確。綜上所陳，被告
    確有如附表一編號一至三所示之販賣第一級毒品海洛因犯罪
    事實，至為明確。
二、如附表一編號四至六所示之犯罪事實，業據被告陳松賢於本
    院審理時坦承不諱，核與證人林文學於警詢、偵查及本院審
    理時證述確有向被告購買海洛因等情相符。而證人林文學於
    九十八年六月十日警詢時稱：「我在九十八年五月二十日要
    跟尤裕進購買海洛因，尤裕進和我完成交易後跟我說：以後
    要購買毒品就直接跟陳松賢購買，因為他遭到通緝現在不方
    便出門，現在開始委託陳松賢幫他販售毒品，所以我才會開
    始跟陳松賢購買毒品。……第一次是九十八年五月二十五日
    十二時許，我是撥打0000000000給陳松賢，跟他
    約在龍井鄉○○路的龍山國小大門口，跟陳松賢購買一千元
    的海洛因毒品，第二次是在九十八年五月二十八日十七時許
    ，也是我先打給陳松賢，約在我家裡，陳松賢是自己拿一千
    元海洛因到我家和我交易，第三次是於九十八年五月三十日
    十時許，我撥打陳松賢上述電話，約在龍井鄉竹坑口高速公
    路橋下，跟他購買一千元海洛因……。」等語，另證人林文
    學於一百年一月十一日本院審理時亦證稱：「（問：對照你
    在警局所說你是在五月二十五日第一次向被告購買毒品，你
    們約在龍山國小門口要買毒品。而你們在五月二十四日晚上
    十時許或五月二十五日晚上七時許各有一次通聯紀錄，是否
    就是聯繫要購買毒品事宜？）應該是九十八年五月二十四日
    晚上那通，我們約好隔天交易毒品，時間是在九十八年五月
    二十五日中午十二時左右，地點約在龍山國小，那是我們第
    一次的交易。九十八年五月二十五日晚上七時的那通電話與
    販賣毒品無關。」、「（問：依照你剛才所述，你第二次是
    在九十八年五月二十八日下午跟被告交易毒品，若對照通聯
    紀錄資料所示，共有五通是跟被告通聯情形，是否這五通電
    話就是在聯絡當天要購買毒品事宜？）應該是吧。九十八年
    五月二十八日當天我們是約在我家，金額我記得是七百元。
    」、「（問：依照你剛才所述，你第三次是在九十八年五月
    三十日上午十時，也符合通聯紀錄資料所示，有四通電話紀
    錄資料，這四通是否就是在聯絡購買毒品事宜？）……好像
    是在聯絡購買毒品事宜。」等語，並有證人林文學所使用之
    0000000000號行動電話通聯紀錄（詳見偵緝卷第
    一百二十七頁正面至一百三十九頁背面）在卷可憑，足徵被
    告確於上開時間以0000000000號行動電話與證人
    林文學聯繫販毒事宜無訛。惟被告於本院行準備程序時，既
    已供承：伊與證人林文學歷次交易毒品中，曾有一次僅販售
    得款七百元等語，且證人林文學亦於本院審理時證實：在伊
    家中進行海洛因交易之那次（即附表一編號五），金額為七
    百元等語（已如前述），復經被告於本院審理時所確認。是
    以被告所犯如附表一編號五所示之販賣第一級毒品海洛因犯
    行，其交易金額應更正為七百元（起訴書記載為一千元，容
    有誤會，惟不影響於被告之自白），其餘關於附表一編號四
    至六所示之犯罪事實均屬明確，當無可議。
三、如附表一編號七所示之犯罪事實，業據被告陳松賢於本院審
    理時坦承不諱，核與證人林政翰於警詢、偵查及本院審理時
    證述確有向被告購買海洛因等情相符。而證人林政翰於九十
    八年六月十日警詢時稱：「（問：你共向綽號『阿弟』的男
    子購買幾次毒品？在何時？何地？）我向他買一次，時間我
    忘記，地點在沙鹿鎮○○路長虹釣蝦場外面，以新臺幣一千
    元購得海洛因毒品。」等語；另於同日偵訊時則稱：「（問
    ：五月二十日之後有無向『阿弟仔』買過海洛因？）有，我
    記得五月二十日過幾天後，我用我的手機撥過去，是『阿弟
    仔』接的，我們約在長虹釣蝦場交易，這次是『阿弟仔』出
    面，他一個人過來。」等語。惟經檢察官於一百年一月十一
    日本院審理時詰問證人林政翰，並由本院提示卷附九十八年
    五月二十七日中午十二時三十八分許之通訊監察譯文（詳見
    偵緝卷第一百五十五頁正面），其上載明證人林政翰在該次
    通話中向被告稱：「不要在那裡，有台車怪怪的。」、「我
    來找你好了啦，前面不是有勞工職訓中心？」等語，證人林
    政翰詳閱上開譯文後始稱：伊於九十八年五月二十七日確實
    曾向綽號「阿弟仔」之被告購買一千元之海洛因，因為發現
    附近車輛有異，擔心出事才更改地點至勞工職訓中心，先前
    所稱長虹釣蝦場係記憶有誤等語。是以公訴意旨雖僅略稱被
    告販賣海洛因予證人林政翰之時間為九十八年五月下旬某日
    ，交易地點則為「上址」，惟依證人林政翰前揭證述情節觀
    察，應可特定為九十八年五月二十七日中午十二時三十八分
    進行上開對話後之某時，且交易地點應為臺中市清水區之勞
    工職訓中心。被告確有如附表一編號七所示之犯罪事實，自
    無疑義。
四、如附表一編號八所示之犯罪事實，業據被告陳松賢於本院審
    理時坦承不諱，核與證人莊欽傑於警詢、偵查及本院審理時
    證述確有向被告購買海洛因等情相符。而證人莊欽傑於九十
    八年六月十日偵訊時雖稱：伊最後一次向被告購買海洛因係
    九十八年五月二十二或二十三日，至於同年六月六日上午十
    一許，係被告之車子壞掉，叫伊過去幫忙，但並未購買海洛
    因云云；惟證人莊欽傑於一百年二月二十二日本院審理時，
    則明確證稱：卷附通訊監察譯文中提及車輛壞掉之該則通話
    內容（通話時間為九十八年六月六日上午十一時十五分十秒
    ），係伊撥打公共電話向被告洽購海洛因，該次交易僅由被
    告一人出面且交易成功，至於伊在偵訊時所稱被告與尤裕進
    一同前來交易毒品之情節，並非發生在九十八年六月六日，
    與本案無關等語。其餘關於被告販賣海洛因予證人莊欽傑之
    地點為臺中市大肚區之統一超商，交易對價則為一千元等情
    ，則據證人莊欽傑於警詢及偵查中陳述明確，復有前揭通訊
    監察譯文（詳見警卷第九十九頁正面）在卷可憑。是以公訴
    意旨雖僅略稱被告販賣海洛因予證人莊欽傑之時間為九十八
    年六月六日某時，惟依證人莊欽傑前揭證述情節觀察，應可
    特定為當日上午十一時十五分進行上開對話後之某時，且交
    易地點、金額亦均如附表一編號八所示無訛。
五、至於被告所販售之第一級毒品海洛因，均係由尤裕進所提供
    ，再由被告將交易所得交予尤裕進乙節，業據被告於九十九
    年十二月二十日本院行準備程序時供述不諱，且證人尤裕進
    亦於一百年一月十一日本院審理時證稱：「我確實有交毒品
    給被告，是要讓被告供販賣給這些購毒者，並非是要送給被
    告或賣給被告施用。」等語，足認證人尤裕進確有與被告共
    同從事如附表一編號一至八所示之販賣第一級毒品犯行。而
    證人尤裕進先前係因對於與其合作之林文學信用存疑，且自
    己仍具有通緝犯身分不便曝光，故而改由被告為其對外販賣
    毒品，此據證人尤裕進、林文學於本院同日審理時證述在卷
    。則證人尤裕進當時對於被告之誠信狀況理應至為重視，自
    無可能放任被告不將毒品交易所得繳回，或未加過問被告販
    毒所得之多寡，否則不僅使其通緝期間之經濟來源無以為繼
    ，更使其蒙受第一級毒品海洛因數量銳減之不利益。是以被
    告前揭所述均有將各次毒品交易所得交付證人尤裕進等情，
    應與事理相符，堪可採信。
六、又按販賣毒品屬重大犯罪，須科以重度刑責，故販賣毒品行
    為，均以隱匿方式為之，且既無公定價格，復容易因分裝而
    增減份量，而每次買賣之價量，亦常隨雙方關係深淺、資力
    、需求量及對行情之認知、來源是否充裕等因素，而異其標
    準，非可一概而論。是以販賣之人從價差或量差中牟利之方
    式雖異，然其意圖營利之販賣行為則無二致，蓋毒品皆屬量
    微價高之物，販賣者皆有暴利可圖，茍非意圖販賣營利，一
    般人焉有可能甘冒重度刑責而販賣毒品？是被告確有販賣第
    一級毒品海洛因賺取差價營利之犯意，當無疑義。綜上所陳
    ，本案事證已臻明確，被告犯行洵堪認定。
七、查海洛因係毒品危害防制條例第二條第二項第一款所稱之第
    一級毒品。核被告陳松賢就附表一編號一至八所為，均係犯
    毒品危害防制條例第四條第一項之販賣第一級毒品罪。又被
    告基於販賣之目的而持有第一級毒品海洛因之低度行為，應
    各為販賣之高度行為所吸收，均不另論罪。而被告就上開販
    賣第一級毒品犯行，與尤裕進皆有犯意聯絡及行為分擔，均
    為共同正犯。至於被告所犯如附表一編號一至八所示之販賣
    第一級毒品罪，犯意各別，行為互殊，應予分論併罰。
八、再按九十八年五月二十日修正公布之毒品危害防制條例第十
    七條第二項關於「犯第四條至第八條之罪於偵查及審判中均
    自白者，減輕其刑。」之規定，旨在獎勵犯罪人之悛悔，同
    時使偵查或審判機關易於發現真實，以利毒品查緝，俾收防
    制毒品危害之效；故不論該被告之自白，係出於自動或被動
    、簡單或詳細、一次或多次，並其自白後有無翻異，苟其於
    偵查及審判中均有自白，即應依法減輕其刑，最高法院九十
    八年度台上字第六九二八號刑事判決闡述至明。而上開條文
    用語既係「自白」而非「自首」，顯見立法者並非要求犯罪
    人須有主動申告追訴機關所未知犯罪之積極舉動，僅需在偵
    查（含警詢時）及審理時坦承犯行，即使僅係被動接受訊問
    供認犯罪事實，仍可依毒品危害防制條例第十七條第二項之
    規定減輕其刑。則檢察官就犯罪人各次販賣毒品交易行為如
    已清楚特定，並逐一訊問犯罪人是否實行犯罪構成要件或參
    與其中，此時犯罪人率皆否認犯行，固難認其已於偵查中自
    白；惟檢察官倘若從未就起訴書所記載之各次販毒情節加以
    訊問犯罪人，且礙於「偵查不公開」之原則，犯罪人根本無
    從得知檢察官所欲追查、起訴之事實究竟為何，何能期待犯
    罪人對於各該未經訊問之犯罪事實自白不諱？如若不然，豈
    非形同犯罪人為求適用前揭自白減刑規定，避免有所遺漏致
    錯失減刑良機，必須主動申告其所涉犯之一切罪行，而不問
    追訴機關是否知情或有所懷疑？如此解釋，是否已將「自白
    」提升至「自首」之高度要求？尤其依刑事訴訟法第二條第
    一項之規定：「實施刑事訴訟程序之公務員，就該管案件，
    應於被告有利及不利之情形，一律注意。」，上開減刑規定
    之能否適用，攸關犯罪人受判刑期長短至鉅，且檢察官於偵
    查階段傳訊犯罪人到庭確認販毒事實之有無，亦難謂有何窒
    礙難行或延宕偵查之疑慮，倘僅因基於結案速效之考量，就
    其已欲起訴且未經訊問犯罪人之販毒事實逕行提起公訴，不
    予犯罪人適用毒品危害防制條例第十七條第二項「偵查中」
    自白之減刑機會，無異刻意漠視犯罪人可能獲致減輕其刑之
    利益，自與前揭刑事訴訟法之規定相違，更不能因檢察官前
    揭不予傳訊之消極不作為，致令犯罪人承擔無從適用減刑規
    定之後果。是以前揭減刑規定中關於「偵查中自白」之要件
    ，應基於立法者獎勵犯罪人悛悔之目的而予限縮解釋，就犯
    罪人業經追訴機關（含司法警察）在偵查中訊問，且坦承犯
    行之情形下，固應予以適用；至於偵查中未經訊問相關犯罪
    事實之犯罪人，即無從合理期待其在偵查中自白犯罪，此時
    犯罪人只需在審判中自白，仍足彰顯其悛悔向上之意，自應
    依毒品危害防制條例第十七條第二項之規定予以減刑，始稱
    公允。被告就本案從未接受員警詢問，迨九十九年七月二十
    八日內勤檢察官訊問時，被告僅表示不認識尤裕進、林文學
    、林政翰、王秋雄等人，而檢察官係訊問被告有無販賣毒品
    給「王清魁」等人，被告雖答稱沒有，惟「王清魁」既非本
    案起訴事實所認定之購毒者，被告縱使否認該部分犯行，亦
    不能認為係針對本案有何「自白」或「非自白」之表示，其
    後檢察官未再傳訊被告即遽予起訴。是以被告在偵查中尚非
    明瞭檢察官所欲起訴之販毒事實，且檢察官曾經訊問之犯行
    均與本案無關，致使被告尚無機會在訊問時就本案表示認罪
    或自白，惟被告確實已於本院審理時自白附表一編號一至八
    所示之販賣海洛因情節，揆諸前揭說明，被告仍應適用毒品
    危害防制條例第十七條第二項之規定減輕其刑。又被告上開
    販毒犯行，單次犯罪所得金額至多僅有一千元，少則僅有七
    百元，交易毒品數量相對而言亦非龐大，相較於販售大量毒
    品、嚴重危害國人身體健康之大盤交易者或毒梟而言，被告
    前揭犯行之危害程度究不能等同視之，縱科予其適用前揭毒
    品危害防制條例第十七條第二項減刑規定後之法定最低度刑
    即有期徒刑十五年，仍將使被告人身自由遭受長期之剝奪，
    對其個人權益影響至鉅，與被告犯罪情節相互權衡之下，恐
    有刑罰過苛之虞，而非全無可值同情憫恕之處。本院審酌上
    情，就被告所犯如附表一編號一至八所示販賣第一級毒品罪
    ，皆應適用刑法第五十九條之規定酌減其刑，並遞減之。
九、爰審酌被告無視於我國政府禁絕毒害之堅定立場，僅圖一己
    私人經濟利益，任將海洛因賣予他人，致使買受之吸毒者更
    加產生依賴性及成癮性，戕害國民健康與社會治安程度至鉅
    ；再參以被告犯罪動機、目的、手段、其於共同犯罪過程中
    所分擔之角色、被告在本院審理時坦承犯行等一切情狀，分
    別量處如主文所示之刑，並定其應執行之刑，以示懲儆。
十、沒收部分：
（一）被告就其販賣第一級毒品所得（金額詳如附表一編號一至
      八所示），屬被告因涉犯販賣第一級毒品罪所得之財物，
      且已歸共犯尤裕進所有，雖均未經扣案，仍應依毒品危害
      防制條例第十九條第一項之規定，均予宣告沒收，如全部
      或一部不能沒收時，則以其財產抵償之。又犯毒品危害防
      制條例第四條之罪者，其犯罪所得之財物應予沒收，如全
      部或一部不能沒收時，追徵其價額或以其財產抵償之，該
      條例第十九條第一項規定甚明。由此項規定觀之，必限於
      所得者為金錢以外之其他財物而無法沒收時，始應追徵其
      價額。如所得財物為金錢而無法沒收時，則應以其財產抵
      償之，不發生追徵價額之問題（最高法院九十三年度台上
      字第四五八四號刑事判決參照）。是以本院所宣告沒收者
      ，既為被告因販賣毒品所得之金錢，即無就此部分諭知追
      徵價額之餘地。
（二）又按共同正犯犯罪所得之財物為現金時，因共同正犯應就
      全部犯罪結果負其責任，而合併計算犯罪所得，且於全部
      或一部不能沒收時，以其財產抵償之，但為避免執行時發
      生重複沒收、抵償之情形，故各共同正犯之間係採「連帶
      沒收、連帶抵償主義」，於裁判時應諭知被告共同犯罪所
      得之財物應與其他共同正犯「連帶沒收、連帶抵償之」，
      最高法院九十八年度台上字第三四九０號、九十八年度台
      上字第四一二七號刑事判決闡述至明。被告與尤裕進共同
      涉犯如附表一編號一至八所示之販賣第一級毒品罪之犯罪
      所得，均應基於共同正犯間之「連帶沒收、連帶抵償主義
      」，而於各該罪名之主文項下，諭知被告就上開犯罪所得
      ，應與共犯尤裕進連帶沒收，如全部或一部不能沒收則連
      帶抵償之旨。
（三）另按毒品危害防制條例第十九條第一項有關沒收之規定，
      係刑法第三十八條第一項第二款、第三項之特別規定，採
      義務沒收主義，故供犯該項所列之罪所用之物，如屬於犯
      人所有，即應沒收，並不以經扣押者為限，最高法院九十
      八年度台上字第六三二號刑事判決可供參照。被告用以聯
      繫如附表一編號一至八所示販賣第一級毒品犯行之門號為
      0000000000號行動電話一支（含ＳＩＭ卡一張
      ），雖未扣案，惟既屬共犯尤裕進所有，業據被告於九十
      九年一月十一日本院行準備程序時供述明確，且確係供作
      前揭販賣第一級毒品犯罪之用，亦有卷附通訊監察譯文及
      通聯紀錄（詳如前述）可資參佐，仍應依毒品危害防制條
      例第十九條第一項之規定，諭知沒收，如全部或一部不能
      沒收時，追徵其價額。再按毒品危害防制條例第十九條第
      一項規定性質上係沒收之補充規定，其中「追徵其價額」
      或「以其財產抵償之」係屬兩種選項，分別係針對現行貨
      幣以外之其他財產與現行貨幣而言。而本規定所稱「追徵
      其價額」者，係指所沒收之物為金錢以外之其他財物而無
      法沒收時，因其實際價值不確定，應追徵其價額，使其繳
      納與原物相當之價額，並無以其財產抵償之問題。倘嗣後
      追徵其金錢價額，不得結果而須以其財產抵償者，要屬行
      政執行機關依強制執行之法律之執行問題，即無不能執行
      之情形，自毋庸諭知「或以其財產抵償之」，最高法院九
      十九年度第五次刑事庭會議決議足資參照。則上開行動電
      話及ＳＩＭ卡既屬金錢以外之其他財物，倘全部或一部不
      能沒收時，應追徵其價額，並參諸最高法院前揭新近見解
      ，毋庸再諭知「或以其財產抵償之」，附此敘明。
（四）再按共同正犯之犯罪所用或因犯罪所得之物採連帶沒收主
      義，乃因共同正犯於犯意聯絡範圍內，同負行為責任，且
      為避免執行時發生重複沒收之故。因此若應沒收之物係屬
      特定之物，因彼等就該沒收之物，應共同負責，且無重複
      執行沒收之疑慮，自無諭知連帶沒收之必要，最高法院九
      十八年度台上字第四００三號刑事判決亦足資遵循。上開
      行動電話及ＳＩＭ卡均屬特定之物，參諸前揭判決見解，
      本院尚無諭知連帶沒收之必要。然就追徵價額部分，事涉
      共同正犯間連帶負責之法理，且應避免重複追徵，故於全
      部或一部不能沒收時，仍應諭知被告應與共犯尤裕進連帶
      追徵價額。
乙、無罪部分：
一、公訴意旨另以：被告陳松賢另基於販賣第一級毒品之犯意，
    於附表二編號一至七所示之時地，以門號為0000000
    000號行動電話，與王秋雄所使用之000000000
    0號行動電話聯絡，並各以一千元之代價，販賣第一級毒品
    海洛因予王秋雄共七次（詳細交易情節如附表二編號一至七
    所載）；另基於販賣第一級毒品之犯意，於附表二編號八、
    九所示之時地，以門號為0000000000號行動電話
    ，與林文學所使用之0000000000號行動電話，及
    不詳號碼之電話聯絡，並各以一千元之代價，販賣第一級毒
    品海洛因予林文學共二次（詳細交易情節如附表二編號八、
    九所載）。因認被告就上開部分亦涉有毒品危害防制條例第
    四條第一項之販賣第一級毒品罪嫌等語。
二、按犯罪事實應依證據認定之，無證據不得認定犯罪事實；又
    不能證明被告犯罪者，應諭知無罪之判決，刑事訴訟法第一
    百五十四條第二項、第三百零一條第一項分別定有明文；且
    認定不利於被告之事實，須依積極證據，苟積極證據不足為
    不利於被告事實之認定時，即應為有利於被告之認定，更不
    必有何有利之證據，亦有最高法院三十年度上字第八一六號
    判例可資參照。又認定犯罪事實所憑之證據，無論係直接證
    據或間接證據，其為訴訟上之證明，須於通常一般之人均不
    致有所懷疑，而得確信其為真實之程度者，始得據為有罪之
    認定，倘其證明尚未達到此一程度，而有合理之懷疑存在，
    復無其他調查途徑可尋，法院即應為無罪之判決，最高法院
    七十六年台上字第四九八六號判例闡述至明。
三、公訴人認被告陳松賢涉有前揭販賣第一級毒品犯行，無非係
    以證人王秋雄、林文學於警詢及偵訊時之證述內容，為其主
    要依據。訊據被告陳松賢則堅決否認有何公訴意旨載稱之上
    開販賣第一級毒品犯行，辯稱：伊曾經見過王秋雄，並曾開
    車搭載尤裕進去找王秋雄，但係由尤裕進將毒品交給王秋雄
    ，並非由伊與王秋雄進行交易，伊不認識王秋雄；伊曾經與
    林文學進行如附表一編號四至六所示之三次毒品交易，但就
    附表二編號八、九所示九十八年六月五日及八日二次販毒罪
    行，伊均未參與等語。
四、經查：
（一）依證人王秋雄於九十八年六月十三日警詢中之證詞，其雖
      指稱曾各以一千元之代價向被告購買海洛因共七次，並交
      代各次購毒之地點，惟就被告歷次販賣第一級毒品海洛因
      之時間，則係以「第一次是在九十八年五月中旬」、「第
      二次是在第一次的隔天」、「第三次是在第二次過二天」
      、「第四、五次是在同一天，是在第三次的隔天」、「第
      六次是於第五次後隔一天」、「第七次是在第六次的隔一
      天」等含糊方式描述。則證人王秋雄所指各次向被告購買
      海洛因之時間，全然繫於首次交易究竟起於何時，然證人
      僅能泛稱九十八年五月中旬，並無特定期日可供作為對照
      基準，其後各次交易時間均因而處於浮動狀態且無從確定
      。尤其證人王秋雄於一百年一月十一日本院審理時雖稱：
      伊在警詢及偵查中所言俱屬實在，且當時員警有拿出通訊
      監察譯文，伊才回答購買毒品之對象及時間云云。惟經本
      院遍查卷內一切證據資料，並調取本院九十八年度聲監字
      第四五０號、九十八年度聲監續字第三七七號卷宗核閱結
      果，確認檢察官從未向本院聲請上線監聽證人王秋雄所指
      之0000000000號行動電話門號，卷內亦無任何
      關於該支門號之通訊監察譯文可憑，證人王秋雄又何能憑
      空指出其與被告交易第一級毒品海洛因之時間？迨本院、
      檢察官及指定辯護人於同日針對上開證詞之真實性詰問證
      人王秋雄，證人王秋雄卻改稱：「（問：你到底有無撥打
      0000000000這支電話給被告？）我不知道當初
      我為何會講這支電話號碼。」、「若有通話譯文資料我就
      可以很肯定，若沒有譯文資料，我只能依據自己可能毒癮
      發作的時間推算有去購買毒品。」、「若沒有譯文資料，
      我都是依照自己需要量的時間來回答，可能有穿插錯誤，
      因為當時我每隔兩三天就會毒癮發作，所以我才會說大概
      隔幾天去向被告買毒品，其實我已經把林文學、被告、尤
      裕進交毒品的時間都混在一起了。」、「（問：起訴書所
      載七次被告販賣毒品的時間，有無可能是林文學跟尤裕進
      一起出來賣給你，而你把他混雜成是尤裕進跟被告一起出
      來賣毒品給你？）有可能……。」等語。準此以言，證人
      王秋雄僅係依照自己可能發作毒癮之時間，於警詢時推算
      其向被告購買海洛因之次數及間隔，復將其所指稱被告販
      毒之時、地，與他人前來進行毒品交易之描述混淆錯置，
      證人王秋雄於警詢時證述內容之憑信性已嫌薄弱，自難據
      為認定被告涉犯販賣第一級毒品罪行之依憑。
（二）況證人王秋雄於九十八年六月十七日偵訊時證稱：「這七
      次是阿弟仔自己拿海洛因出來給我，鳥仔（即尤裕進）沒
      有在旁邊……。」云云，惟其另於一百年一月十一日本院
      審理時證稱：「我的意思是車子有時停在我旁邊，我就能
      看到被告和尤裕進一起出來。但我們交易的方式，有的時
      候是我開車與尤裕進的車併排停放，此時是由尤裕進坐在
      駕駛座，將毒品交由副駕駛座的被告將毒品轉交給我，這
      樣的次數約有兩、三次。但有的時候是被告下車站在車旁
      ，我則騎乘機車過去跟他拿毒品，此時我就不知道尤裕進
      是否坐在車上，這樣的次數也有一、二次。」云云。然證
      人王秋雄於前揭偵訊時，既已明確指出其與被告交易毒品
      之際，尤裕進並未在旁，卻又於本院審理時改稱曾見尤裕
      進坐在駕駛座內，並將毒品交由副駕駛座之被告遞送云云
      ，對於交易情節之敘述明顯前後有別；且依證人王秋雄前
      揭敘述觀之，其與被告交易毒品之次數至多不過五次，如
      從其敘述之最低次數加總，亦僅有三次之多，皆與證人王
      秋雄於警詢時所稱之七次交易差異至鉅。此外，再對照證
      人王秋雄於九十九年九月十六日偵訊時，對於檢察官訊問
      其向被告購買海洛因之金額，證人王秋雄亦僅能表示「一
      、二千元，正確數字我忘記了」、「大約一、二千元」云
      云，及其於本院審理時證稱不知為何會向員警供述被告係
      以0000000000號行動電話門號聯繫販毒等情（
      詳如前述），足徵證人王秋雄對於其向被告購買毒品之交
      易金額、聯絡方式等重要犯罪情節，亦均反覆不一、相互
      矛盾。被告既已堅決否認上開販賣第一級毒品海洛因予證
      人王秋雄之犯行，檢察官亦未能提出任何關於00000
      00000號行動電話門號之通聯紀錄或通訊監察譯文，
      用以佐證被告確有此部分之犯行，竟僅憑證人王秋雄上開
      存在重大瑕疵之證詞據以起訴，難認已盡實質之舉證責任
      ，本院自不得遽為不利被告之認定。
（三）再按施用毒品者，其所稱向某人購買之供述，須補強證據
      以擔保其供述之真實性。良以施用毒品者其供述之憑信性
      本不及於一般人，況施用毒品者其供出來源，因而破獲者
      ，法律復規定得減輕其刑，其有為偵查機關誘導、或為邀
      輕典而為不實之陳述之可能，其供述之真實性自有合理之
      懷疑。是本院一貫之見解，認施用毒品者關於其向某人購
      買毒品之供述，必須補強證據佐證，以擔保其供述之真實
      性，俾貫澈刑事訴訟無罪推定及嚴格證明之基本原則。又
      關於毒品施用者其所稱向某人購買毒品之供述，必須補強
      證據佐證，係指毒品購買者之供述縱使並無瑕疵，仍須補
      強證據佐證而言，以擔保其供述之真實性。該所謂補強證
      據，必須與施用毒品者關於相關毒品交易之供述，具有相
      當程度之關聯性，且足使一般人對於施用毒品者之供述無
      合理之懷疑存在，而得確信其為真實，始足當之，最高法
      院九十六年度台上字第一０二九號、九十四年度台上字第
      二０三三號刑事判決均可資遵循。證人林文學雖於九十八
      年六月十日警詢時，指稱被告曾於如附表二編號八、九所
      示時、地，以0000000000號行動電話門號，與
      其所使用之0000000000號行動電話聯繫販賣海
      洛因事宜並完成交易云云。惟對照卷附證人林文學所使用
      之上開行動電話通聯紀錄（詳見偵緝卷第一百二十七頁正
      面至一百三十九頁背面）所示，該支000000000
      0號行動電話門號，與被告所使用之000000000
      0號行動電話門號，在九十八年六月五日、同年月八日等
      時間內，並無任何相互通話聯繫之紀錄可查；且經本院調
      取准許本案監聽0000000000號行動電話門號之
      九十八年度聲監續字第三七七號卷宗（監察期間自九十八
      年五月二十二日至同年六月二十日），其內亦無任何關於
      聯繫如附表二編號八、九所示交易毒品事宜之通話足憑，
      均無從補強證人林文學警詢及偵查中所述上開購毒情節之
      真實性。況且證人林文學於一百年一月十一日本院審理時
      ，忽又改稱僅向被告購買二、三次或三、四次之海洛因，
      或率謂曾以住家附近便利商店（未敘明確切地址）之公共
      電話與被告聯繫購毒，皆與上開警詢中所述情節明顯有別
      。準此以言，檢察官僅憑證人林文學於警詢及偵查中之證
      詞，在無其他積極證據足資補強之情形下遽行起訴，不僅
      證人林文學於歷次陳述時前後所言不一，更與檢察官實施
      通訊監察所得資料及卷附通聯紀錄顯示之結果全然不符，
      本院自無從率予認定被告確有如附表二編號八、九所示之
      販賣第一級毒品海洛因犯行。
    綜上所陳，公訴意旨前揭所認被告涉犯如附表二編號一至九
    所示之販賣第一級毒品犯罪事實，容非允洽，難認可採。此
    外，復查無其他積極證據足認被告確有公訴意旨所載稱之此
    部分販賣第一級毒品犯行，不能證明其犯罪，揆諸前揭法條
    及判例意旨，就此部分應為被告無罪之諭知。
據上論斷，應依刑事訴訟法第二百九十九條第一項前段、第三百
零一條第一項，毒品危害防制條例第四條第一項、第十七條第二
項、第十九條第一項，刑法第十一條、第二十八條、第五十九條
、第五十一條第五款，判決如主文。
本案經檢察官林于人到庭執行職務。
中    華    民    國    100    年    3    月    15    日
                  刑事第七庭    審判長法  官  洪俊誠
                                      法  官  張德寬
                                      法  官  高文崇
以上正本證明與原本無異。
如不服本判決應於收受送達後10日內向本院提出上訴書狀，並應
敘述具體理由；其未敘述上訴理由者，應於上訴期間屆滿後20日
內向本院補提理由書（均須按他造當事人之人數附繕本）「切勿
逕送上級法院」。
                                      書記官  林淑慧
中    華    民    國    100    年    3    月    15    日
附錄論罪科刑法條：
毒品危害防制條例第四條第一項：
製造、運輸、販賣第一級毒品者，處死刑或無期徒刑；處無期徒
刑者，得併科新臺幣二千萬元以下罰金。
 附表一：
┌──┬─────┬────┬──────┬────┬─────────┐
│編號│時    間  │對  象  │地    點    │販賣客體│所犯罪名及處刑    │
│    │          │        │            │        │                  │
├──┼─────┼────┼──────┼────┼─────────┤
│ 一 │98年5月21 │劉瑞  │臺中市沙鹿區│價值新臺│陳松賢共同販賣第一│
│    │日凌晨0時 │        │鹿寮某處之統│幣1000元│級毒品，處有期徒刑│
│    │33分後之某│        │一超商外    │之海洛因│柒年玖月。未扣案之│
│    │時（起訴書│        │            │        │販賣毒品所得新臺幣│
│    │所載98年5 │        │            │        │壹仟元，應與尤裕進│
│    │月20日晚間│        │            │        │連帶沒收之，如全部│
│    │，應係開始│        │            │        │或一部不能沒收時，│
│    │接洽販毒事│        │            │        │應以其與尤裕進之財│
│    │宜之時間，│        │            │        │產連帶抵償之。未扣│
│    │直至21日凌│        │            │        │案之門號為00000000│
│    │晨始實際交│        │            │        │49號行動電話壹支（│
│    │付毒品完成│        │            │        │含SIM卡壹張）沒收 │
│    │交易）    │        │            │        │，如全部或一部不能│
│    │          │        │            │        │沒收時，應與尤裕進│
│    │          │        │            │        │連帶追徵其價額。  │
│    │          │        │            │        │                  │
├──┼─────┼────┼──────┼────┼─────────┤
│ 二 │98年5月21 │劉瑞  │臺中市沙鹿區│價值新臺│陳松賢共同販賣第一│
│    │日下午2時 │        │鹿寮某處之統│幣1000元│級毒品，處有期徒刑│
│    │8分後之某 │        │一超商外    │之海洛因│柒年玖月。未扣案之│
│    │時        │        │            │        │販賣毒品所得新臺幣│
│    │          │        │            │        │壹仟元，應與尤裕進│
│    │          │        │            │        │連帶沒收之，如全部│
│    │          │        │            │        │或一部不能沒收時，│
│    │          │        │            │        │應以其與尤裕進之財│
│    │          │        │            │        │產連帶抵償之。未扣│
│    │          │        │            │        │案之門號為00000000│
│    │          │        │            │        │49號行動電話壹支（│
│    │          │        │            │        │含SIM卡壹張）沒收 │
│    │          │        │            │        │，如全部或一部不能│
│    │          │        │            │        │沒收時，應與尤裕進│
│    │          │        │            │        │連帶追徵其價額。  │
│    │          │        │            │        │                  │
├──┼─────┼────┼──────┼────┼─────────┤
│ 三 │98年5月23 │劉瑞  │臺中市沙鹿區│價值新臺│陳松賢共同販賣第一│
│    │日上午10時│        │童綜合醫院旁│幣1000元│級毒品，處有期徒刑│
│    │55分後之某│        │之成都餐廳  │之海洛因│柒年玖月。未扣案之│
│    │時        │        │            │        │販賣毒品所得新臺幣│
│    │          │        │            │        │壹仟元，應與尤裕進│
│    │          │        │            │        │連帶沒收之，如全部│
│    │          │        │            │        │或一部不能沒收時，│
│    │          │        │            │        │應以其與尤裕進之財│
│    │          │        │            │        │產連帶抵償之。未扣│
│    │          │        │            │        │案之門號為00000000│
│    │          │        │            │        │49號行動電話壹支（│
│    │          │        │            │        │含SIM卡壹張）沒收 │
│    │          │        │            │        │，如全部或一部不能│
│    │          │        │            │        │沒收時，應與尤裕進│
│    │          │        │            │        │連帶追徵其價額。  │
│    │          │        │            │        │                  │
├──┼─────┼────┼──────┼────┼─────────┤
│ 四 │98年5月25 │林文學  │臺中市龍井區│價值新臺│陳松賢共同販賣第一│
│    │日中午12時│        │中山路龍山國│幣1000元│級毒品，處有期徒刑│
│    │後之某時  │        │小大門口    │之海洛因│柒年玖月。未扣案之│
│    │          │        │            │        │販賣毒品所得新臺幣│
│    │          │        │            │        │壹仟元，應與尤裕進│
│    │          │        │            │        │連帶沒收之，如全部│
│    │          │        │            │        │或一部不能沒收時，│
│    │          │        │            │        │應以其與尤裕進之財│
│    │          │        │            │        │產連帶抵償之。未扣│
│    │          │        │            │        │案之門號為00000000│
│    │          │        │            │        │49號行動電話壹支（│
│    │          │        │            │        │含SIM卡壹張）沒收 │
│    │          │        │            │        │，如全部或一部不能│
│    │          │        │            │        │沒收時，應與尤裕進│
│    │          │        │            │        │連帶追徵其價額。  │
├──┼─────┼────┼──────┼────┼─────────┤
│ 五 │98年5月28 │林文學  │臺中市沙鹿區│價值新臺│陳松賢共同販賣第一│
│    │日下午5時 │        │東晉十一街36│幣700元 │級毒品，處有期徒刑│
│    │後之某時  │        │號林文學住處│之海洛因│柒年捌月。未扣案之│
│    │          │        │            │        │販賣毒品所得新臺幣│
│    │          │        │            │        │柒佰元，應與尤裕進│
│    │          │        │            │        │連帶沒收之，如全部│
│    │          │        │            │        │或一部不能沒收時，│
│    │          │        │            │        │應以其與尤裕進之財│
│    │          │        │            │        │產連帶抵償之。未扣│
│    │          │        │            │        │案之門號為00000000│
│    │          │        │            │        │49號行動電話壹支（│
│    │          │        │            │        │含SIM卡壹張）沒收 │
│    │          │        │            │        │，如全部或一部不能│
│    │          │        │            │        │沒收時，應與尤裕進│
│    │          │        │            │        │連帶追徵其價額。  │
│    │          │        │            │        │                  │
├──┼─────┼────┼──────┼────┼─────────┤
│ 六 │98年5月30 │林文學  │臺中市龍井區│價值新臺│陳松賢共同販賣第一│
│    │日上午10時│        │竹坑口高速公│幣1000元│級毒品，處有期徒刑│
│    │後之某時  │        │路涵洞下    │之海洛因│柒年玖月。未扣案之│
│    │          │        │            │        │販賣毒品所得新臺幣│
│    │          │        │            │        │壹仟元，應與尤裕進│
│    │          │        │            │        │連帶沒收之，如全部│
│    │          │        │            │        │或一部不能沒收時，│
│    │          │        │            │        │應以其與尤裕進之財│
│    │          │        │            │        │產連帶抵償之。未扣│
│    │          │        │            │        │案之門號為00000000│
│    │          │        │            │        │49號行動電話壹支（│
│    │          │        │            │        │含SIM卡壹張）沒收 │
│    │          │        │            │        │，如全部或一部不能│
│    │          │        │            │        │沒收時，應與尤裕進│
│    │          │        │            │        │連帶追徵其價額。  │
├──┼─────┼────┼──────┼────┼─────────┤
│ 七 │98年5月27 │林政翰  │臺中市清水區│價值新臺│陳松賢共同販賣第一│
│    │日中午12時│        │勞工職訓中心│幣1000元│級毒品，處有期徒刑│
│    │38分後之某│        │            │之海洛因│柒年玖月。未扣案之│
│    │時（起訴書│        │            │        │販賣毒品所得新臺幣│
│    │記載為98年│        │            │        │壹仟元，應與尤裕進│
│    │5月下旬某 │        │            │        │連帶沒收之，如全部│
│    │日）      │        │            │        │或一部不能沒收時，│
│    │          │        │            │        │應以其與尤裕進之財│
│    │          │        │            │        │產連帶抵償之。未扣│
│    │          │        │            │        │案之門號為00000000│
│    │          │        │            │        │49號行動電話壹支（│
│    │          │        │            │        │含SIM卡壹張）沒收 │
│    │          │        │            │        │，如全部或一部不能│
│    │          │        │            │        │沒收時，應與尤裕進│
│    │          │        │            │        │連帶追徵其價額。  │
│    │          │        │            │        │                  │
├──┼─────┼────┼──────┼────┼─────────┤
│ 八 │98年6月6日│莊欽傑  │臺中市大肚區│價值新臺│陳松賢共同販賣第一│
│    │上午11時15│        │某處之統一超│幣1000元│級毒品，處有期徒刑│
│    │分後之某時│        │商外        │之海洛因│柒年玖月。未扣案之│
│    │          │        │            │        │販賣毒品所得新臺幣│
│    │          │        │            │        │壹仟元，應與尤裕進│
│    │          │        │            │        │連帶沒收之，如全部│
│    │          │        │            │        │或一部不能沒收時，│
│    │          │        │            │        │應以其與尤裕進之財│
│    │          │        │            │        │產連帶抵償之。未扣│
│    │          │        │            │        │案之門號為00000000│
│    │          │        │            │        │49號行動電話壹支（│
│    │          │        │            │        │含SIM卡壹張）沒收 │
│    │          │        │            │        │，如全部或一部不能│
│    │          │        │            │        │沒收時，應與尤裕進│
│    │          │        │            │        │連帶追徵其價額。  │
│    │          │        │            │        │                  │
└──┴─────┴────┴──────┴────┴─────────┘
 附表二：
┌──┬─────┬────┬──────────┬──────────┐
│編號│時    間  │對  象  │地    點            │販賣客體            │
│    │          │        │                    │                    │
├──┼─────┼────┼──────────┼──────────┤
│ 一 │98年5月中 │王秋雄  │臺中市○○區○○路荷│價值新臺幣1000元之海│
│    │旬某日    │        │蘭村汽車旅館旁      │洛因                │
├──┼─────┼────┼──────────┼──────────┤
│ 二 │同上時間之│王秋雄  │臺中市○○區○○路之│價值新臺幣1000元之海│
│    │翌日      │        │成都餐廳前          │洛因                │
├──┼─────┼────┼──────────┼──────────┤
│ 三 │距附表二編│王秋雄  │臺中市○○區○○路之│價值新臺幣1000元之海│
│    │號二之時間│        │成都餐廳前          │洛因                │
│    │2天後     │        │                    │                    │
├──┼─────┼────┼──────────┼──────────┤
│ 四 │附表二編號│王秋雄  │臺中市○○區○○路「│價值新臺幣1000元之海│
│    │三之時間之│        │十三兩臭臭鍋」前    │洛因                │
│    │翌日      │        │                    │                    │
├──┼─────┼────┼──────────┼──────────┤
│ 五 │附表二編號│王秋雄  │臺中市沙鹿區長虹釣蝦│價值新臺幣1000元之海│
│    │三之時間之│        │場旁之土地公廟內    │洛因                │
│    │翌日      │        │                    │                    │
├──┼─────┼────┼──────────┼──────────┤
│ 六 │附表二編號│王秋雄  │臺中市大肚區海霸王餐│價值新臺幣1000元之海│
│    │四時間之翌│        │廳前                │洛因                │
│    │日        │        │                    │                    │
├──┼─────┼────┼──────────┼──────────┤
│ 七 │附表二編號│王秋雄  │臺中市○○區○○路上│價值新臺幣1000元之海│
│    │六之時間之│        │之某統一便利商店    │洛因                │
│    │翌日      │        │                    │                    │
├──┼─────┼────┼──────────┼──────────┤
│ 八 │98年6月5日│林文學  │臺中市○○區○○路龍│價值新臺幣1000元之海│
│    │上午11時許│        │山國小大門口        │洛因                │
├──┼─────┼────┼──────────┼──────────┤
│ 九 │98年6月8日│林文學  │臺中市○○區○○路龍│價值新臺幣1000元之海│
│    │上午11時許│        │山國小大門口        │洛因                │
└──┴─────┴────┴──────────┴──────────┘